臺灣橋頭地方法院民事判決　　　　　　 111年度旗簡字第16號
原　　　告　滙誠第一資產管理股份有限公司

法定代理人　莊仲沼　
訴訟代理人　謝凱傑律師
複代理人　　楊聖文律師
　　　　　　許哲嘉律師
被　　　告　陳美楓即陳文誠之繼承人


　　　　　　陳美秋即陳文誠之繼承人

上列當事人間請求清償債務事件，本院於民國111 年3 月1 日言
詞辯論終結，判決如下：
    主      文
被告應於繼承被繼承人陳文誠之遺產範圍內，連帶給付原告新臺
幣肆萬貳仟玖佰捌拾捌元，及新臺幣參萬捌仟零伍拾貳元，自民
國九十六年四月一日起至清償日止，按週年利率百分之十五計算
之利息。
被告應於繼承被繼承人陳文誠之遺產範圍內，連帶給付原告新臺
幣捌萬參仟柒佰肆拾柒元，及新臺幣柒萬柒仟玖佰柒拾玖元，自
民國九十六年四月一日起至清償日止，按週年利率百分之十五計
算之利息。
訴訟費用新臺幣壹仟參佰參拾元，由被告於繼承被繼承人陳文誠
之遺產範圍內連帶負擔。
本判決得假執行。但被告如以新臺幣壹拾貳萬陸仟柒佰參拾伍元
為原告預供擔保後，免為假執行。
    事實及理由
一、原告主張：訴外人陳文誠前向訴外人中華商業銀行股份有限
    公司申請信用卡、現金卡使用，迄分別尚積欠新臺幣（下同
    ）42,988元（含本金38,052元、利息4,936 元）、83,747元
    （含本金77,979元、利息5,768 元）及利息未清償，原告已
    受讓前揭債權，陳文誠死亡後由被告繼承，爰依消費借貸、
    債權讓與及繼承法律關係提起本訴。
二、被告則以：渠等未自陳文誠處繼承任何遺產等語，資為抗辯
    。聲明：原告之訴駁回。
三、本院得心證理由：
（一）原告主張業據提出申請書、明細、債權讓與證明書、債權
      讓與通知、掛號郵件收件回執、戶籍謄本、繼承系統表、
      臺灣高雄及少年家事法院函、司法院家事事件公告等為證
      （司促卷第13至73、77至81頁），且為被告所不爭執，堪
      信原告主張為真。從而，原告請求被告給付如主文第一、
      二項所示之本金、利息，洵屬有據。
（二）被告固以前詞抗辯，惟此僅為原告日後是否得強制執行之
      問題，尚不影響原告之請求，被告抗辯難認可採，併予敘
      明。
（三）據此，原告請求如主文第一、二項所示，洵屬有據。
四、綜上所述，原告依消費借貸、債權讓與及繼承法律關係，請
    求如主文第一、二項所示，為有理由，應予准許。
五、原告勝訴部分，係適用簡易程序所為被告敗訴之判決，應依
    民事訴訟法第389 條第1 項第3 款規定，依職權宣告假執行
    。並依同法第392 條第2 項規定，依職權宣告被告如為原告
    預供擔保，免為假執行。
六、本件事證已臻明確，兩造其餘攻擊防禦方法及證據，核與判
    決結果不生影響，爰不一一論列，併此敘明。
七、訴訟費用負擔之依據：民事訴訟法第78條、第85條第2 項。
中    華    民    國   111    年    3     月    17    日
                  旗山簡易庭  法      官  呂明龍
以上正本係照原本作成。
如不服本判決，應於送達後20日內，向本院提出上訴狀並表明上
訴理由，如於本判決宣示後送達前提起上訴者，應於判決送達後
20日內補提上訴理由書（須附繕本）。
中    華    民    國   111    年    3     月    17    日
                              書  記  官  潘維欣